### **Nelly Yaracet Montoya Gutierrez**

30 AÑOS

SAN PRISCO #217 AMPLIACION SAN FRANCISCO DE ASIS SALAMANCA GTO.

Tel: 4641651079

Email: nellyta2221@gmail.com



5 años de experiencia en el area de ventas , 3 años en el area de manejo de efectivo y 4 años en el area administrativa , a cargo del manejo de personal , contable y administrativa enfocada en el mercado de combustibles (gasolineras), construccion , en general a administracion. En lo personal me gusta aprender de los demas para adquirir mayor aprendizaje y experiencia , y compatir el conocimiento que yo pueda tener.

#### **ESTUDIOS**

**1995-2001** Escuela primaria el

pipila certificado de primaria

**2001-2003** Secundaria Jose

Vasconcelos certificado de secundiaria

**2004-2008** Preparatoria ITSI certificado de bachillerato computacion y sistemas de admon de empresas

**2012-2013** Universidad Internacional carrera trunca en contaduria pública

**programas manejados:** word, excel, power point, access, publisher, outlook, noi (nominas), egas, CONTPAQ.SUA, IDSE, SIPARE, SAT.

#### **EXPERIENCIA LABORAL**

## OCT. 2013 – SEP 2014 NOMBRE DE LA EMPRESA, LIVERPOOL GALERIAS GUADALAJARA, JALISCO cargo ocupado cajera

tareas realizadas: como manejo de valores , me encargaba de recibir el dinero entrante en la tienda

monitoreando cada punto de venta de la tienda para el control del efectivo en cada cajon , llamando

a cada vendedor cada cierta cantidad y mantener un control. al final se entregaban todos los vouchers de compras, efectivo y cheques a caja general para conteo final. maneje cantidades

desde \$5,000 hasta \$500,000.

## NOV.2014-MARZO 2016 NOMBRE DE LA EMPRESA, PAGACEL DISTRIBUIDOR AUTORIZADO TELCEL.

## SALAMANCA, GUANAJUATO PISO

#### CARGO OCUPADO VENDEDORA POSTERRIOR JEFA DE

tareas realizadas: inicialmente entre a la empresa como vendedora de telefonia celular, activando equipos de telefonia , venta de planes tarifarios , cambaceo , reparacion de celulares,

recargas, atencion al cliente en general sobre el servicio.

posteriormente se me brindo la oportunidad para ser encargada del punto de venta , teniendo a mi

cargo de una persona en el area de venta , y mi labor se volvio mas administrativa , haciendo depositos bancarios de la venta , estrategias de trabajo para incremento de venta , inventarios

requisicion de mercancia , envio de reportes , facturacion , y cortes de las ventas

# MAYO 2016 AGOSTO 2017 NOMBRE DE LA EMPRESA, D.S.S DISTRIBUIDORA DEL SUR DE SALAMANCA (GASOLINERA) SALAMANCA, GUANAJUATO CARGO OCUPADO AUXILIAR ADMINISTRATIVO

Tareas realizadas: Encargada de compras , pago de facturas , cotizaciones , entrega de valores (panamericano), verificacion de facturas , facturacion , nomina semanal y nomina quincenal , cierres mensuales contables pago con cheques , cierres mensuales consilaciones bancarias , banorte , banamex , inbursa .

# OCT, 2017 -DIC 2018 NOMBRE DE LA EMPRESA, HERMILA ASCENCIO RUEDA (GASOLINERA) SALAMANCA, GUANAJUATO CARGO OCUPADO AUXILIAR ADMINISTRATIVO/POST ENCARGADA

Tareas realizadas: recepccion e ingreso al sistema de los cortes de cada despachador al dia , facturacion , clientes de credito y contado , elaboracion de vales para gasolina , entrega de facturas semanales a clientes de credito , elaboracion de formatos diarios en excel (tarjetas bancarias , clientes , volumetricos). depositos bancarios , elaboracion de bitacora , inventarios semanales y mensuales , archivo de papeleria , pedido de mercancia para la oficina , y asistencia a el encargado d la estacion.

# SEP 2019 SEPT 2020 ULTIMO DIIBAJIO SALAMANCA GUANAJUATO FACTURISTA

### CARGO OCUPADO AUXILIAR CONTABLE/ADMINISTRATIVO

Tareas realizadas Facturacion CONTPAQ, alta de clientes y productos para su factracion, facturacion de gastos, cortes de asistencia para nomina aproximadamente 100 empleados, pago de nominas via trasnferencia y depositos, archivos de gastos y comprobacion de viaticos, alta de IMSS SUA, SIPARE, constante comunicacion con supervisores, altas y bajas en imss de empleados, pago de vales de despensa, asistencia a gerencia en lo que se necesitara.

### **REFERENCIAS PERSONALES**

## Nombre EMMA ALEJANDRA ORTEGA RODRIGUEZ AMISTAD (SALAMANCA, GUANAJUATO)

Ocupación :AMA DE CASA Teléfono : 4641763828 Tiempo de conocer : 17 años

Nombre Maria De La Luz Gutierrez Flores Madre (SALAMANCA, GUANAJUATO)

Ocupación: ESTILISTA Teléfono: 4641323396